Inventaris van het archief van de Directie Wetgeving en andere Juridische Aangelegenheden van het Ministerie van Economische Zaken, (1951) 1967-1975
Nationaal Archief, Den Haag
- Economische aangelegenheden, -1.82
  - Industrie. Dienstverlening. Handel, -1.824
    - Handel en ambacht. Internationale economische betrekkingen, -1.824.5
      - Buitenlandse handel, internationale handel, -1.824.52
        - Handelsverdragen, -1.824.524
          - Stukken betreffende het tot stand brengen van een overeenkomst inzake de bevordering en de wederzijdse bescherming van investeringen tussen het Koninkrijk der Nederlanden en de Republiek Korea., 1974 - 1975; 197; 1 omslag
            Oude code: AS 93 - 1.824.524 (519)
  - Geldwezen. Bankwezen. Beurswezen, -1.825
    - Andere soorten van krediet en kredietaangelegenheden, -1.825.74
      - Stukken betreffende het ontwerpen en instellen van de Kredietbeschikking Toeristische Accommodatie 1970 ter vervanging van de Hotelkredietbeschikking 1962 van de Comptabiliteitswet., 198; 1 omslag
        Oude code: AS 54 - 1.825.74
  - Economische situatie. Productie, verdeling, behoud en gebruik van goederen, -1.826
    - Economische situatie. Productie. Voortbrenging, -1.826.3
      - Prijs en prijsvorming. Kosten, -1.826.35
        - Stukken betreffende het (mede)behandelen van het bezwaarschrift van de Stichting Het Zilveren Kruis bij het College van Beroep voor het Bedrijfsleven tegen het besluit waarbij de door de stichting gevraagde ontheffing van de verboden van de Prijzenbeschikking Goederen en Diensten 1969 II ten dele is afgewezen., 1969 - 1970; 199; 1 omslag
          Oude code: AS 55 - 1.826.352
        - Stukken betreffende het beantwoorden van vragen van de Directeur van het Departement Sociale - en Economische Zaken van de Nederlandse Antillen met betrekking tot het interpreteren van de Prijzenbeschikking Goederen en Diensten 1969., 1971; 200; 1 omslag
        - Stukken betreffende het ontwerpen van een Wet tot Wijziging van de Prijzenwet en het bespreken van het ontwerp in de ministerraad en in de Eerste en Tweede Kamer., 1972 - 1974; 201; 1 omslag
          Oude code: AS nieuwe doos 14 - 1.826.353 .07.76
        - Stukken betreffende het vragen van advies aan Prof. mr. P. Verloren van Themaat, hoogleraar sociaal - economisch recht, over de mogelijke juridische gevolgen van het verlenen van vijf procent korting op de prijs van aardgas voor het noorden van Nederland., 1975; 202; 1 omslag
          Oude code: AS nieuwe doos 14
        - Stukken betreffende het ontwerpen van de Wet Regelen met Betrekking tot de Prijzen van Aardgas en tot de Voorwaarden, tegen Welke Aardgas aan Nederlandse Verbruikers Wordt Geleverd en het ontwerpen van een Beschikking tot Toepassing van Artikel 2 van de Wet Aardgasprijzen met Betrekking tot Leveringen van Aardgas aan Gasdistributiebedrijven., 203-204; 2 pakken
          - 1974 jan. 30 - okt. 10., 203
            Oude code: AS nieuwe doos 14 - 1.826.352:662.74 07.76
          - 1974 okt. 2 - dec. 24., 204
      - Organisatie van het bedrijfsleven, -1.826.36
        - Stukken betreffende het opstellen van een concept - voordracht van het ontwerpbesluit tot wijziging van het Koninklijk Besluit van 3 juli 1969 houdende toepassing van artikel 14, eerste lid, onder a, van de Instellingswet Productschappen en Hoofdproductschappen voor Akkerbouwproducten ten aanzien van het Produktschap voor Granen, Zaden en Peulvruchten., 1971; 205; 1 omslag
          Oude code: AS 55 - 1.826.36
      - Ondernemingsovereenkomsten; kartels, -1.826.383
        - Stukken betreffende het verlenen van advies inzake het ontwerp van een wet tot wijziging van de Wet Economische Mededinging., 1970 - 1971; 206; 1 omslag
          Oude code: AS 55 - 1.826.383.07.76
        - Stukken betreffende het wijzigen van beschikkingen in het kader van de Wet Beroep Administratieve Beschikkingen., 1974; 207-214; 5 pakken en 3 omslagen
          - British Petroleum Maatschappij Nederland BV te Amsterdam, 1974, 207; 1 omslag
            Oude code: AS nieuwe doos 14 - 1.826.383
          - Chevron Petroleum Maatschappij (Nederland) BV te 's - Gravenhage, 1974, 208
            Oude code: AS 95 - 1.826.383
          - Fina Nederland BV te 's - Gravenhage, 1974, 209
          - Gulf Oil (Nederland) BV en Gulf Oil Raffinaderij BV te Rotterdam, 1974, 210
          - Mobil Oil BV te Rotterdam, 1974, 211; 1 omslag
            Oude code: AS 96 - 1.826.383
          - Shell Nederland BV, Shell Nederland Raffinaderij BV en Shell Verkoop Maatschappij BV te Rotterdam. 1974, 212-213
            - 1974, 212
            - 1974, 213
              Oude code: As 96 - 1.826.383
          - Texaco Oliemaatschappij BV te Rotterdam, 1974, 214; 1 omslag
    - Verdeling, behoud en verbruik van goederen, -1.826.4
      - Distributieregeling, -1.826.486
        - Stukken betreffende het instellen, wijzigen en intrekken van beschikkingen in het kader van de Distributiewet 1939., 1951 - 1975; 215-220; 1 pak en 5 omslagen
          - Inzake wijziging van de Beschikking Beperking Verbruik Elektriciteit 1973, 1951 - 1975, 215; 1 pak
            Oude code: WA nieuwe doos 2
          - Inzake de instelling van artikelen van de Distributiewet 1939 ter schepping van een wettelijke basis voor de te nemen maatregelen op het gebied van de aardolievoorziening in verband met de oliecrisis, 1973, 216
            Oude code: AS 97 - 1.826.486. 07.76
          - Inzake de wijziging en intrekking van artikel 4 van de Beschikking Beperking Verbruik Elektriciteit 1973, 1973 - 1974, 217
            Oude code: AS 97 - 1.826.486: 621.31
          - Inzake meerdere wijzigingen en intrekkingen van beschikkingen in het kader van de Distributiewet 1939, 1973 - 1974, 218
            Oude code: AS 97 - 1.826.486: 665.4 / 6
          - Inzake wijziging van de Distributiekostenbeschikking 1973, 1973 - 1974, 219
            Oude code: AS 74 - 1.826.486. 07.76
          - Inzake het ontwerp - besluit tot uitvoering van artikel 10, tweede lid van de Distributiewet 1939, genaamd Besluit Tegemoetkoming Gemeentelijke Distributiekosten 1974, ter financiële tegemoetkoming aan gemeenten die door distributiewerkzaamheden in het kader van deze wet kosten hebben gemaakt, 1974, 220
        - Stukken betreffende het bekendmaken in de Nederlandse Staatscourant van wijzigingen van de Distributiebeschikking Aardolieproducten 1973., 1973 - 1974; 221; 1 omslag
- Onderwijs en voorlichting. Wetenschap. Informatie. Documentatie. Recreatie. Cultuur. Religie, -1.85
  - Statistiek, -1.852.4
    - Stukken betreffende het ontwerpen, wijzigen en instellen van de nieuwe Volkstellingenwet ter vervanging van de wet van 1879., 1969 - 1970; 222; 1 pak
      Oude code: AS nieuwe doos 9 - 1.852.4: 312 .07.76
    - Stukken betreffende het beantwoorden van kamervragen van Franssen inzake een radio-interview over de Volkstellingenwet., 1970 - 1971; 223; 1 omslag
      Oude code: AS 55 - 1.852.4: 312
      Opmerkingen: toevoegen 53: beantwoorden van kamervragen
    - Stukken betreffende het ontwerpen en bij beschikking wijzigen van besluiten inzake de Algemene Volks - en Woningtelling 1971., 1970 - 1974; 224-226; 1 pak en 2 omslagen
      - Inzake het opstellen van het ontwerp - Besluit Algemene Volks - en Woningtelling in het kader van de veertiende algemene volkstelling en de derde algemene woningtelling 1971, 1970, 224; 1 pak
      - Inzake het ontwerpen en bij beschikking wijzigen van meerdere artikelen van het Besluit Algemene Volks - en Woningtelling 1971, 1970 - 1972, 225
        Oude code: AS 74 - 1.852.4: 312
      - Inzake wijziging van het Besluit Algemene Volks - en Woningtelling 1971, 1971 - 1974, 226
        Oude code: AS 98 - 1.852.4: 312
  - Kunst. Wetenschap. Letteren, -1.854
    - Stukken betreffende het voeren van overleg met het Ministerie van Justitie en meerdere betrokken instanties over het ontwerpen van een herziening van de Auteurswet 1912., 1971 - 1972; 227; 1 pak
      Oude code: AS 74 - 1.854
- Recht. Justitie (Rechtspleging. Rechterlijke organisatie), -1.87
  - Administratieve rechtspraak, -1.876
    - Stukken betreffende het wijzigen en toevoegen van een bijlage, genaamd de negatieve lijst, aan het ontwerp van de Wet Administratieve Rechtspraak Overheidsbeschikkingen (AROB) en het al dan niet plaatsen van de Rijksoctrooiwet op deze negatieve lijst., 1970 - 1974; 228; 1 omslag
      Oude code: AS 98 - 1.876
  - Rechterlijke macht, -1.877
    - Stukken betreffende het adviseren van het Ministerie van Justitie inzake het opstellen van een richtlijn voor de kennisgeving van strafrechtelijke gegevens en het aangeven welke gegevens voor het Ministerie van Economische Zaken en haar diensten belangrijk zijn., 1971 - 1972; 229; 1 omslag
      Oude code: AS 55 - 1.872
- Buitenlandse aangelegenheden en internationale verhoudingen, -1.88
  - Het recht met betrekking tot de internationale organisaties, -1.883.1
    - Stukken betreffende het ontwerpen en wijzigen van de Wet tot Goedkeuring van het Besluit van 25 juli 1967 van de Vertegenwoordigers van de Regeringen der Lid - Staten van de Europese Economische Gemeenschap (EEG)., 1968 - 1969; 230; 1 pak
      Oude code: AS 56 - 1.883.17 EEG
    - Stukken betreffende het voeren van overleg met meerdere ministeries en het vragen van advies aan de Raad van State over het ontwerpen van wetten inzake Benelux - overeenkomsten en - protocollen op het gebied van de handelspolitiek., 1969 - 1970; 231-232; 2 omslagen
      - Overeenkomst inzake de Administratieve en Strafrechtelijke Samenwerking, 1969 - 1970, 231
        Oude code: AS 56 - 1.883.17 BEN
      - Protocol inzake de Afschaffing van Controles en Formaliteiten aan de Binnengrenzen van Benelux en inzake de Opheffing van de Belemmeringen van het Vrije Verkeer, 1969 - 1970, 232
    - Stukken betreffende het voeren van overleg over het ontwerp - Accoord betreffende het Handelsverkeer met de Landen en Gebieden Overzee (LGO) in de Produkten die onder de Bevoegdheid van de Europese Gemeenschap voor Kolen en Staal (EGKS) vallen., 1970 - 1971; 233; 1 omslag
      Oude code: AS nieuwe doos 9 - 1.883.17 EGKS
    - Stukken betreffende het voeren van overleg over het ter stilzwijgende goedkeuring aan beide Kamers der Staten - Generaal voor te leggen ontwerp - Toelichtende Nota betreffende een overeenkomst die gesloten is tussen de lidstaten van het Europese Gemeenschap voor Kolen en Staal (EGKS) en Finland., 1974; 234; 1 omslag
      Oude code: AS nieuwe doos 15 - 1.883.17 EGKS
- (1-4) Organisatie en de inrichting van het openbaar bestuur in het algemeen, -1.9
  - Stukken betreffende het voeren van overleg over het scheppen van een wettelijke grondslag voor vergoeding van schade bij rechtmatige overheidsdaad wanneer dit niet onder artikel 49 van de Wet op de Ruimtelijke Ordening valt., 1969 - 1973; 235; 1 pak
    Oude code: AS 75 - 1.9 (1 - 4) 07.3